【裁判字號】    97,易,4894
【裁判日期】    971231
【裁判案由】    傷害
【裁判全文】
臺灣臺中地方法院刑事判決              97年度易字第4894號
公  訴  人  臺灣臺中地方法院檢察署檢察官
被      告  乙○○
上列被告因傷害案件，經檢察官提起公訴（97年度偵字第18279
號），本院判決如下：
    主  文
乙○○傷害人之身體，處拘役伍拾日，如易科罰金，以新臺幣壹
仟元折算壹日。
    事  實
一、乙○○與甲○○○係小叔與嫂嫂關係。乙○○因處理其母親
    過世後之事宜，與甲○○○意見不合，竟於民國97年5 月27
    日凌晨1 時20分許，在臺中縣大安鄉○○村○○○路98巷20
    號甲○○○房間內，徒手毆打甲○○○之臉部及頸部，致甲
    ○○○受有頭部挫傷併頭暈及頭痛、頸部挫傷及瘀傷、下唇
    擦傷、第11顆牙齒脫落等傷害。乙○○亦受有全身多處鈍挫
    擦傷之傷害（乙○○受傷部分，未據告訴）。
二、案經甲○○○訴請臺中縣警察局大甲分局報請臺灣臺中地方
    法院檢察署檢察官偵查起訴。
    理  由
壹、程序方面：
    按被告以外之人於審判外之言詞或書面陳述，除法律有規定
    者外，不得作為證據。被告以外之人於審判外之陳述，雖不
    符刑事訴訟法第159 條之1 至4 之規定，而經當事人於審判
    程序同意作為證據，法院審酌該言詞陳述或書面陳述作成時
    之情況，認為適當者，亦得為證據。刑事訴訟法第159 條第
    1 項、第159 條之5 第1 項分別定有明文。被害人甲○○○
    之警詢及檢察事務官詢問筆錄，為被告以外之人在審判外之
    陳述，原不得作為證據，但經被告乙○○同意作為證據，本
    院審酌該言詞陳述作成之情況，認為適當，得為證據，合先
    敘明。
貳、實體方面：
一、訊據被告坦承其於上揭時、地，與其兄嫂甲○○○發生拉扯
    等情不諱，惟否認有何傷害犯行，辯稱：我沒有動手打人云
    云（詳本院卷8 頁）。惟查，被告於97年5 月27日凌晨1 時
    20分許，在臺中縣大安鄉○○村○○○路98巷20號證人甲○
    ○○房間內，徒手毆打證人甲○○○之臉部及頸部，致證人
    甲○○○受有頭部挫傷併頭暈及頭痛、頸部挫傷及瘀傷、下
    唇擦傷、第11顆牙齒脫落之傷害等情，業據證人甲○○○先
    於警詢供稱：被告於1 時20分踹我門進來，就出手從我的臉
    摑我，致使頸部瘀傷、下唇擦傷，第11顆門牙脫落等語（詳
    警卷5 頁）；再於檢察事務官詢問時供稱：被告踹開我的房
    門，用手打傷我的臉及頸部等語（詳偵卷4 頁）；復於本院
    證稱：被告一直壓著我，我一直要掙扎逃跑，我跑到浴室，
    被告還掐我的脖子，我一直掙扎，被告就用手打我的下嘴唇
    ，…因為被告用拳頭打我，所以門牙掉落等語甚詳（詳本院
    卷9 、10頁），並有童綜合醫療社團法人童綜合醫院一般診
    斷書在卷可稽（詳警卷9 頁）。然證人甲○○○歷次證言所
    述前後一致，且所述遭毆打之情節，經核與診斷證明書記載
    相符，其於警詢、檢察事務官詢問及本院證述情節，應可採
    信。本院自難僅以被告與證人甲○○○意見不合，即認為證
    人甲○○○證言為不可信。依此，被告於上揭時、地，確有
    毆打證人甲○○○之犯行，堪可認定。被告以前詞置辯，顯
    屬卸責之詞，不足採信。綜上，本件事證明確，被告犯行，
    堪以認定。
二、核被告所為，係犯刑法第277 條第1 項之傷害罪。爰審酌被
    告無任何前案紀錄，素行良好，且本應心平氣和，與甲○○
    ○化解歧見，惟竟出手毆打甲○○○，致使甲○○○受傷，
    及甲○○○身體受有多處傷害，暨犯後否認犯行等一切情狀
    ，量處如主文所示之刑，併宣示如易科罰金之折算標準。
據上論斷，應依刑事訴訟法第284 條之1 、第299 條第1 項前段
，刑法第277 條第1 項、第41條第1 項前段，刑法施行法第1 條
之1 ，判決如主文。
本案經檢察官丙○○到庭執行職務
中    華    民    國    97    年    12    月    31    日
                  刑事第十六庭  法  官  柯志民
以上正本證明與原本無異。
如不服本判決應於收受判決後10日內向本院提出上訴書狀，並應
敘述具體理由；其未敘述上訴理由者，應於上訴期間屆滿後20日
內向本院補提理由書（均須按他造當事人之人數附繕本）「切勿
逕送上級法院」。
                                書記官  賴亮蓉
中    華    民    國    97    年    12    月    31    日
論罪之法條全文：
刑法第277條
傷害人之身體或健康者，處三年以下有期徒刑、拘役或一千元以
下罰金。
犯前項之罪因而致人於死者，處無期徒刑或七年以上有期徒刑；
致重傷者，處三年以上十年以下有期徒刑。


司法院資訊處製作；財團法人民間司法改革基金會備份。
